臺灣高等法院刑事裁定
110年度抗字第1018號
抗  告  人  劉庭妌





選任辯護人  徐佩琪律師
上列抗告人即被告因傷害致死等案件，不服臺灣基隆地方法院中
華民國110年6月22日延長羈押裁定（110年度訴字第150號），提
起抗告，本院裁定如下：    
    主  文
抗告駁回。 
    理  由
一、原裁定意旨略以：
  ㈠本件被告甲○○、張竣堯因傷害致死等案件，經原審於民國110
    年3月30日訊問後，認被告二人涉犯傷害致死等罪，犯罪嫌
    疑重大，且所犯屬最輕本刑5年以上有期徒刑之罪，本有畏
    罪逃亡之高度可能性，被告二人供述復明顯不符，故有相當
    理由足認被告二人有逃亡、串證之虞，而有刑事訴訟法第10
    1條第1項第3款之羈押原因，且有羈押之必要，爰裁定自110
    年3月30日起執行羈押，且均禁止接見通信在案等情，有本
    院110年3月30日訊問筆錄、押票各1份附卷可查。
　㈡茲原羈押期間即將屆滿，原審於110年6月22日訊問被告二人
    後，再參酌該案相關卷證資料，仍認被告二人犯罪嫌疑重大
    ，且被告二人供述仍有出入，尚待訊問證人即被告甲○○以釐
    清本件案情，故原羈押原因仍然存在。另權衡國家刑事司法
    權之有效行使、社會秩序及公共利益、被告二人人身自由之
    私益及防禦權受限制之程度，認對被告二人續行羈押處分尚
    屬適當、必要，合乎比例原則，並無違司法院大法官會議釋
    字第665號解釋意旨，因認被告二人非予羈押，顯難進行後
    續之審判程序，而有繼續羈押之必要，應自110年6月30日起
    ，延長羈押2月，並禁止接見、通信。
二、抗告意旨略以：本案案發以來，被告對於案情已經清楚說明
    ，對於案情已有相當助益，雖被告與同案被告張竣堯為夫妻
    關係，對於同案被告張竣堯感情甚深，一開始難以吐露實情
    ，卻因案發以後日益難以逃避良心的苛責及對於本案兒童愧
    疚，才鬆口託出並指證同案被告張竣堯之犯行，反觀同案被
    告張竣堯說詞反覆，於審理中辯稱沒有為本案犯行，企圖將
    責任推諉至被告身上，才導致被告之供述與同案被告張竣堯
    供述完全不符，惟此並非被告「逃亡」、「串證」所致，被
    告吐露實情，卻只能受到繼續羈押處分，對被告顯失公平，
    又本案發生以來，被告接受多次訊問，相關證人蘇巧妮等人
    業經傳喚到案，且有監視器畫面、對話紀錄、法醫鑑定報告
    等證物資料附卷，原審亦已排定於110年7月29日將被告轉換
    為證人身分接受交互詰問，難認被告與同案被告張竣堯供述
    明顯不符，就認定二人有勾串可能云云。
三、按被告經法官訊問後，認為犯罪嫌疑重大，而有下列情形之
    一，非予羈押，顯難進行追訴、審判或執行者，得羈押之：
    ㈠逃亡或有事實足認為有逃亡之虞者。㈡有事實足認為有湮滅
    、偽造、變造證據或勾串共犯或證人之虞者。㈢所犯為死刑
    、無期徒刑或最輕本刑為5年以上有期徒刑之罪，有相當理
    由認為有逃亡、湮滅、偽造、變造證據或勾串共犯或證人之
    虞者，刑事訴訟法第101條第1項定有明文。且羈押被告，偵
    查中不得逾2月，審判中不得逾3月。但有繼續羈押之必要者
    ，得於期間未滿前，經法院依刑事訴訟法第101條之規定訊
    問被告後，以裁定延長之，刑事訴訟法第108條第1項設有明
    文。羈押（含延長羈押，下同）本質上係為使刑事訴訟程序
    得以順利進行、保全證據或擔保嗣後刑之執行，而對被告所
    為剝奪其人身自由之強制處分，並非認定被告有無犯罪之實
    體審判程序，故法院係依刑事訴訟法第101條第1項、第108
    條第1項等規定，審查被告犯罪嫌疑是否重大、法定事由存
    否、有無非予羈押，顯難進行追訴、審判或執行之必要，即
    羈押要件之審查，無須經嚴格證明，被告是否成立犯罪，屬
    本案實體應予判斷問題，與法院是否羈押被告並無必然關係
    ，而所謂「犯罪嫌疑重大」，係指被告就涉犯之罪嫌疑重大
    而言，與罪名是否重大無關，即應審查「犯罪嫌疑」而非「
    罪名」，亦即指具體事由存在，足使人相信被告具備被指涉
    犯罪之初始犯罪嫌疑即為已足，與認定犯罪事實須達毫無合
    理懷疑之確信程度，尚屬有間，至被告經法官訊問後，有無
    依刑事訴訟法第101條規定予以羈押之必要及應否依同法第1
    08條規定延長羈押，核屬事實認定範圍，事實審法院除刑事
    訴訟法第114條所列各款情形不得駁回外，依法有裁量認定
    之職權（最高法院29年抗字第57號、46年台抗字第6號及46
    年台抗字第21號判例意旨參照），是事實審法院就具體個案
    ，審酌犯罪性質、犯罪情節、訴訟進行程度、卷證資料及其
    他一切情事後，裁定羈押或延長羈押，其手段與目的間之衡
    量，並無違反通常生活經驗法則、論理法則及未明顯牴觸比
    例原則者，即無違法或不當可言。
四、經查：
　㈠原審於110年3月30日訊問抗告人即被告（下稱「抗告人」）
    甲○○、同案被告張竣堯後，以抗告人否認部分犯行，惟依證
    人證述、解剖報告、對話紀錄、現場及相驗照片等資料，足
    認抗告人涉犯兒童及少年福利與權益保障法第112條第1項、
    刑法第277條第2項之成年人故意對兒童犯傷害致死罪嫌，嫌
    疑重大，又其所犯屬最輕本刑5年以上有期徒刑之罪，本有
    畏罪逃亡之高度可能性，再者，被告二人供述復明顯不符，
    故有相當理由足認被告二人有逃亡、串證之虞，是抗告人確
    有刑事訴訟法第101條第1項第3款之羈押原因，經權衡司法
    權有效行使與人身自由受限程度，足認有羈押必要，於110
    年3 月30日起裁定執行羈押並禁止接見通信，復自同年110
    年6月30日起第一次延長羈押2月並禁止接見通信在案，有原
    審訊問筆錄、臺灣基隆地方法院押票（含附件）、臺灣基隆
    地方法院送達證書及押票回證附卷可稽。
  ㈡嗣第一次延長羈押期間即將屆滿，原審於110年6月22日訊問
    抗告人後，辯護人固主張抗告人不會與同案被告張竣堯串證
    等情，抗告人應已無羈押原因及必要，惟本案被告二人供述
    仍有出入，尚待訊問證人即被告甲○○以釐清本件案情，故原
    羈押原因仍然存在，從而認抗告人仍有刑事訴訟法第101條
    第1項第3款之羈押原因及必要，應自110年6月30日起延長羈
    押2月，亦有110年度訴字第150號延長羈押裁定及臺灣基隆
    地方法院送達證書附卷可參。經核原審斟酌訴訟進行程度、
    卷證資料及其他一切情事，裁定延長羈押抗告人，乃係就個
    案情形依法為裁量職權之行使，其目的與手段間之衡量，並
    無違反通常生活經驗法則、論理法則，於法尚無不合。
　㈢抗告人執前詞提起抗告，惟：原審參酌該案相關卷證資料，
    認抗告人犯罪嫌疑重大，且與共同被告張竣堯之供述仍有出
    入，尚待以證人身分訊問抗告人以釐清本件案情，另權衡國
    家刑事司法權之有效行使、社會秩序及公共利益、被告人身
    自由之私益及防禦權受限制之程度，認有必要繼續羈押被告
    ，於法並無不合，已如前述。參以本件核無刑事訴訟法第11
    4條各款事由，抗告意旨亦未主張其具此等事由，有抗告狀
    附卷可稽，是本院無由依前揭規定停止羈押。綜上，原審裁
    定延長羈押抗告人，尚無違法或不當，抗告人徒執前詞提起
    抗告，並無理由，應予駁回。
據上論斷，應依刑事訴訟法第412條，裁定如主文。
中　　華　　民　　國　　110 　年　　7 　　月　　5 　　日
　　　　　　      刑事第七庭  審判長法　官  孫惠琳
　　　　　　　　　　　　　　　　　  法　官  王惟琪
　　　　　　　　　　　　　　　　　  法　官  連雅婷
以上正本證明與原本無異。
不得再抗告。
                                    書記官  潘文賢
中　　華　　民　　國　　110 　年　　7 　　月　　6 　　日